臺灣板橋地方法院刑事判決　　　　　　 96年度簡上字第591號
上　訴　人
即　被　告　甲○○
　　　　　　　　　　外僑居留證.
上列上訴人即被告因違反電子遊戲場業管理條例等案件，不服本
院九十六年度簡字第三三五九號中華民國九十六年五月三十一日
第一審判決（聲請案號：九十六年度偵字第七六二四號），提起
上訴，本院管轄之第二審合議庭判決如下：
    主  文
原判決撤銷。
甲○○共同違反未依電子遊戲場業管理條例規定辦理營利事業登
記者，不得經營電子遊戲場業之規定，處拘役伍拾日，如易科罰
金以新臺幣壹仟元折算壹日，減為拘役貳拾伍日，如易科罰金以
新臺幣壹仟元折算壹日。
扣案之電動賭博機具小瑪莉變異體（超級大舞台）壹台（含ＩＣ
板壹塊）及現金新臺幣壹仟零拾元均沒收。
    事  實
一、甲○○明知未依電子遊戲場業管理條例辦理營利事業登記者
    ，不得經營電子遊戲場業，竟與真實姓名年籍不詳自稱「李
    全億」之成年男子，共同基於經營電子遊戲場業及普通賭博
    之犯意聯絡，於民國九十六年三月二十九日下午四時許起，
    由「李全億」提供電動賭博機具小瑪莉變異體（超級大舞台
    ）一台，擺設在其工作之臺北縣永和市○○路三七三巷五號
    一樓「滇味小館」之公眾得出入場所，而經營電子遊戲場業
    ，並以上開電動賭博機具與不特定之人賭博財物；而其賭法
    為賭客投入硬幣押注，賭客押注後，如押中，可得倍數不等
    之賠率，並按機台上之退幣孔兌換贏取之現金；如未押中，
    賭資即由機台沒入，「李全億」並與甲○○約定按期支付擺
    放機台之報酬予甲○○。嗣於九十六年三月三十一日下午七
    時三十分許，在上址為警查獲，並當場扣得小瑪莉變異體（
    超級大舞台）一台（含ＩＣ板一塊）及機台內之現金新臺幣
    （下同）一千零三十元。
二、案經臺北縣政府警察局永和分局分局報請臺灣板橋地方法院
    檢察署檢察官偵查後聲請簡易判決處刑。
    理  由
一、訊據被告甲○○固坦承上開真實姓名年籍不詳自稱「李全億
    」之成年男子，於上揭時間，有提供小瑪莉變異體之超級大
    舞台遊戲機一台，在臺北縣永和市○○路三七三巷五號一樓
    「滇味小館」之公眾得出入場所後，有不特定人把玩該機台
    之事實，但矢口否認有被訴違法經營電子遊戲場業及普通賭
    博之犯行，辯稱：伊是因害怕「李全億」，被其逼迫而同意
    擺放機台，但伊不知該機台係賭博性電子遊戲機具，如果伊
    當時知道是賭博性機台，絕不會答應讓別人擺放云云。惟查
    ：
(一)被告於上揭時、地，擺設小瑪莉變異體之超級大舞台電動賭
    博機具，供不特定人開分把玩之事實，業據被告於警詢時供
    承：「李全億」係九十六年三月二十九日下午四點開始擺設
    上開機台，伊不知該機台是賭博電玩，所以才同意擺設餐館
    進門後左邊角落，警方查獲時機台有插電，並可以直接投幣
    及退幣，伊不知道機台如何把玩及比率，但李全億有說會貼
    補伊些許的水電等語；又於偵查中供承：上開機台是李全億
    寄放在伊經營的餐廳內，李全億說會付伊些水電費給伊，並
    沒有說如何分帳；前天有一個小朋友來把玩機台，直到昨天
    早上，有人跟伊說是違法的，伊就叫李全億來將機台搬走，
    李全億說該機台是合法的等語；復於本院審理中供述：機台
    擺放在店內後，確實有人來玩過機台，且在別人說可能是違
    法的之前，該機器電源並沒有被拔掉等語。復據證人即查獲
    警員洪正文於本院審理中證稱：伊去現場查獲時看到該遊戲
    機放在店內的左手邊有插電，且機器螢幕上有顯示投幣過的
    金額，伊先拍照，並請店內老闆過來，當時是被告過來，伊
    問被告老闆是誰，被告說其與丙○○合資經營，由被告負責
    外場，丙○○則負責內場等語明確。此外，並有「李全億」
    名片一紙、查獲現場照片四幀在卷可稽，及小瑪莉變異體（
    超級大舞台）機台一台（含ＩＣ板一塊）、機台內賭資一千
    零三十元扣案足資佐證，自堪以認定。
(二)又本件扣案之電子遊戲機與賭客決定輸鸁之方法，純靠運氣
    ，不須技巧，且賭客贏得之分數可直接由機台之退幣孔取得
    所押注之現金，亦據被告於警詢供明在卷，顯見上開小瑪莉
    變異體之超級大舞台電子遊戲機與賭客決定輸贏之方式，純
    靠運氣，具有射倖性，足認該電子遊戲機確係賭博性電子遊
    戲機。另按「未依本條例規定辦理營利事業登記者，不得經
    營電子遊戲場業」，電子遊戲場業管理條例第十五條定有明
    文，本件被告同意「李全億」於「滇味小館」內插電擺放上
    開電動賭博機具，機台內並有一千餘元之現金，有現場照片
    附卷可憑，且被告供承該機台擺放期間有人把玩機台等語，
    亦如前述，顯見被告確有擺放上開機台營業之事實，則其未
    依電子遊戲場業管理條例之規定辦理營利事業登記而經營電
    子遊戲場業，自應依同條例第二十二條規定處罰，茲被告雖
    為緬甸來台依親之華僑，惟其已入境臺灣多年（見卷附九十
    四年七月二日換發之中華民國外僑居留證、九十二年四月四
    日發照之汽車駕駛執照），且為一智慮健全、有社會經驗之
    成年人，對上開處罰規定自難諉為不知；復參以「李全億」
    係與被告接洽經被告同意後，在「滇味小館」內擺放上開電
    動賭博機具一節，亦據證人即滇味小館之負責人丙○○及其
    夫乙○○於本院審理中證述屬實，且被告於警詢時向製作筆
    錄之警員洪正文陳稱其與丙○○合資經營「滇味小吃」，並
    負責該店的外場等情，業如前述，顯見被告對於擺放經營上
    開電子遊戲機確有決定之權限，是被告同意「李全億」在上
    址店內擺放而經營電動賭博機具，並以上開電動賭博機具與
    不特定之人賭博財物，則其與「李全億」有共同違法經營電
    子遊戲場業及普通賭博之犯行，甚為明確。
(三)被告固辯稱伊是因害怕「李全億」而被逼迫同意擺放機台云
    云。惟查，徵之被告於警詢、偵查中之供述情節，其未曾供
    述遭受「李全億」強迫「同意」擺放上開機台，且被告於本
    院審理中供稱：「李全億」說伊不好溝通，怎麼聽不懂，並
    說去跟你們老闆說，老闆說不行就馬上拿走機台，還說伊不
    領情，已經跟伊說是合法的了，伊就跟「李全億」說機台可
    放在店外，並說店內生意不好，誰會來玩，「李全億」就說
    機器先放著，如果不行，會來搬走，一個禮拜很快就過了，
    所以就讓「李全億」擺放機器等語，亦難認被告當時有遭到
    「李全億」以不正當之強迫方式，致其不得已而同意「李全
    億」在上開小吃店擺放該機台之情形。況且，被告當時若確
    有不同意「李全億」擺放該機台，則被告應當場拒絕其擺放
    ，亦或不予插電並立即通知警察處理，豈有讓「李全億」將
    機台繼續擺放在店內並插電供人把玩之理，足徵被告辯稱伊
    係被「李全億」逼迫同意其擺放機台一節，不足採信。
(四)綜上所述，本案事證明確，被告所辯各節不足採信，被告犯
    行洵堪認定，應依法論科。
二、核被告甲○○所為，係違反電子遊戲場業管理條例第十五條
    之規定，應依同條例第二十二條之規定論處，及犯刑法第二
    百六十六條第一項前段之在公眾得出入之場所賭博財物罪。
    被告就上揭犯行與「李全億」之成年男子間，有犯意聯絡及
    行為分擔，皆為共同正犯。又被告與「李全億」之成年男子
    擺設上開賭博性電子遊戲機之時間僅二日，且所謂電子遊戲
    場業，依電子遊戲場業管理條例第三條規定，係指設置電子
    遊戲機供不特定人益智娛樂之營利事業，從而所謂經營電子
    遊戲場業，係指經營電子遊戲場之業務而言。又刑法上所稱
    業務之營業犯，係指以反覆同種類之行為為目的之社會的活
    動而言，屬於集合犯之一種，為包括之一罪，是被告所犯未
    經辦理營利事業登記擅自經營電子遊戲場業罪，應為包括之
    一罪。另被告與「李全億」固於上開時間在上址持續擺設賭
    博性電子遊戲機，而被告亦供承該機台擺放期間確有人把玩
    該機台，但無積極證據證明該機台擺放期間有二人以上之人
    把玩機台而與機台對賭之情形，是被告僅成立一普通賭博罪
    。又被告以一行為觸犯上開共同未經辦理營利事業登記擅自
    經營電子遊戲場業罪及普通賭博罪，為想像競合犯，應依刑
    法第五十五條之規定，從一重論以電子遊戲場業管理條例第
    二十二條之未經辦理營利事業登記擅自經營電子遊戲場業罪
    。
三、本件原審詳察，以被告罪證明確，予以論罪科刑，固非無見
    。惟查：被告行為後中華民國九十六年罪犯減刑條例於九十
    六年七月十六日起施行，本件符合該條例第二條第一項第三
    款之情形，應依法減輕其刑二分之一，原審未及審酌減刑，
    尚有未合。上訴人即被告提起上訴否認本件犯罪，固無理由
    ，惟原判決既有上開可議之處，即屬無可維持，自應由本院
    合議庭予以撤銷改判。本院審酌被告犯罪之動機、目的、手
    段、所生危害，被告擺設電動賭博機具一台、時間約二日及
    其係高中畢業及外僑之智識程度（見警詢筆錄），暨犯後否
    認犯行之態度等一切情狀，量處拘役五十日，並諭知易科罰
    金之折算標準。又依中華民國九十六年罪犯減刑條例第二條
    第一項第三款、第七條、第九條規定，減刑宣告刑二分之一
    減為拘役二十五日，並諭知易科罰金之折算標準，以示懲儆
    。至扣案之電動賭博機具「小瑪莉變異體（超級大舞台）」
    一台（含ＩＣ板一塊）為當場賭博之器具，又該機台內之扣
    案現金一千零三十元，則係在賭檯處之財物，不問屬於犯人
    與否，均應依刑法第二百六十六條第二項之規定宣告沒收之
    。
據上論斷，應依刑事訴訟法第四百五十五條之一第一項、第三項
、第三百六十九條第一項前段、第三百六十四條、第二百九十九
條第一項前段，電子遊戲場業管理條例第十五條、第二十二條，
刑法第十一條前段、第二十八條、第二百六十六條第一項前段、
第二項、第五十五條、第四十一條第一項前段，刑法施行法第一
條之一第一項、第二項前段，中華民國九十六年罪犯減刑條例第
二條第一項第三款、第七條、第九條，判決如主文。
本案經檢察官鄭潔如到庭執行職務。
中　　華　　民　　國　　96　　年　　12　　月　　18　　日
                  刑事第十六庭  審判長法　官  白光華
                                      法　官  曾淑娟
                                      法　官  楊志雄
以上正本證明與原本無異
如不服本判決，應於送達後10日內向本院提出上訴狀。
                                      書記官　陳春銘
中　　華　　民　　國　　96　　年　　12　　月　　18　　日
附錄本案論罪科刑法條全文：
電子遊戲場業管理條例第十五條
未依本條例規定辦理營利事業登記者，不得經營電子遊戲場業。
電子遊戲場業管理條例第二十二條
違反第十五條規定者，處行為人一年以下有期徒刑、拘役或科或
併科新臺幣五十萬元以上二百五十萬元以下罰金。
刑法第二百六十六條
在公共場所或公眾得出入之場所賭博財物者，處一千元以下罰金
。但以供人暫時娛樂之物為賭者，不在此限。
當場賭博之器具與在賭檯或兌換籌碼處之財物，不問屬於犯人與
否，沒收之。
